臺灣高等法院刑事裁定                100年度抗字第1146號
抗  告  人
即  受刑人  詹智全
上列抗告人因聲請定其應執行刑案件，不服臺灣新竹地方法院
100年9月13日所為裁定（100年度聲字第1069號)，提起抗告，本
院裁定如下：
    主  文
抗告駁回。
    理  由
一、原裁定意旨略以：受刑人詹智全因違反毒品危害防制條例等
    案件，先後經判決確定如附表，茲審核檢察官聲請定其應執
    行之刑為正當，爰依刑事訴訟法第477條第1項、刑法第2條
    第1項前段、第53條、第51條第5款，裁定其應執行有期徒刑
    3年1月等語。
二、抗告意旨略以：刑法廢除連續犯採行一罪一罰，對吸食毒品
    實有欠公允，如98年度訴字第1084號販賣第一級毒品判處15
    年3次，合計45年，販賣第二級毒品判處7年6月6次，6年1次
    ，7年8月1次，二者合計103年8月，應執行有期徒刑25年；
    另基隆地方法院100年度訴字第84號，販賣第一級毒品判處7
    年9月，共24次，合計186年，應執行刑為10年6月，不勝枚
    舉，被告於相當短時間多次施用第一級、第二級毒品，顯見
    被告有濫用毒品傾向，此類行為偏差宣告刑多於矯治，非專
    以報應刑待之，懇請給予公平合理裁定云云。
三、按判決確定前犯數罪者，應併合處罰之；又數罪併罰，宣告
    多數有期徒刑者，於各刑中之最長期以上，各刑合併之刑以
    下，定其刑期，但不得逾30年；又數罪併罰有二裁判以上者
    ，依第51條規定，定其應執行刑；以上各情，觀之刑法第50
    條、第51條第5款、第53條之規定自明。次按法律上屬於自由
    裁量事項，尚非概無法律性之拘束，在法律上有其外部界限
    及內部界限。前者法律之具體規定，使法院得以具體選擇為
    適當裁判，此為自由裁量之外部界限。後者法院為自由裁量
    時，應考量法律之目的，法律秩序之理念所在，此為自由裁
    量之內部界限。法院為裁判時，兩者均不得有所踰越（最高
    法院92年度台非字第187號判決意旨參照）。又按數罪併罰，
    宣告多數有期徒刑者，於各刑中之最長期以上，各刑合併之
    刑期以下，定其刑期，刑法第51條第5款定有明文。至所定執
    行刑之多寡，則屬實體法上賦予法院依個案自由裁量之職權
    ，如所為裁量未逾上述法定範圍，且無濫權情形，即無違法
    可言（最高法院99年度台抗字第583號、第723號裁定意旨參
    照）。查本件受刑人因犯違反毒品危害防制條例等罪，先後
    經判處如原裁定附表所示之刑，均經分別確定在案，茲檢察
    官聲請定其應執行之刑，原法院審認上開聲請為正當，定其
    應執行之刑為有期徒刑10年，並未逾越刑法第51條第5款規
    定定應執行刑之外部界限。另參酌原裁定附表編號1、2所示
    之罪，業經臺灣新竹地方法院99年度審訴字第496號刑事判
    決定其應執行為有期徒刑1年1月；附表編號4、5所示之罪，
    業經臺灣新竹地方法院99年度審訴字第638號刑事判決定其
    應執行為有期徒刑1年1月，足見原裁定除合於刑法第51條第
    5 款規定所定之外部界限，復未逾自由裁量之內部界限，屬
    法院裁量職權之適法行使，對受刑人顯然無過重之情，揆諸
    前揭說明，於法並無違誤。抗告意旨徒憑己見，指摘原裁定
    不當，為無理由，應予駁回。
據上論斷，應依刑事訴訟法第412條，裁定如主文。
中    華    民    國   100    年    10    月    17    日
                  刑事第十二庭審判長法  官  蔡永昌
                                    法  官  王梅英
                                    法  官  蘇隆惠
以上正本證明與原本無異。
不得再抗告。
                                    書記官  蕭詩穎
中    華    民    國   100    年    10    月    19    日